```{r, include = FALSE}
knitr::opts_chunk$set(echo = FALSE, message=FALSE, warning = FALSE, fig.align = 'center', out.width='80%')
require(ggplot2); require(ggplotify); require(cowplot);require(magick)
source( "rscripts/macros.R" )
```

# Frequencies（度数）{#ch:frequencies}

このメニューには，*度数*および*比率*の検定に関するさまざまな手法がまとめられています。

## **One Sample Proportion Tests**（1標本の比率検定）{-#sec:one-sample-proportion}

## 2 Outcomes [Binomial test]（二項検定）{#sec:frequencies-binomial}

*二項検定*は，「観測値の比率が期待値に一致する」という帰無仮説を検定するために用いられます。分析の結果小さなp値が得られた場合，帰無仮説が誤りである（つまり真の比率は期待値とは異なるものである）可能性が高くなります。

```{r frequencies-binom, fig.cap='**Binomial test**'}
p <- image_read('imgs/05-frequencies-binom.png')
p
```


<li> `r cbox()` Values are counts（値を度数として使用）　データに入力されている値がすでに度数集計済みのものである場合はここにチェックを入れます。</li>

<li> Test value [ &emsp; ]（検定値）　比較対象に使用する比率を指定します。</li>

<li> *Hypothesis**（仮説）　検定の対立仮説に関する設定を行います。</li>
  - `r radio(T)`≠ Test value　比率が検定値と異なるかどうかを検定します（両側検定）
  - `r radio()`&gt; Test value　比率が検定値より大きいかどうかを検定します（片側検定）
  - `r radio()`&lt; Test value　比率が検定値より小さいかどうかを検定します（片側検定）

<li> **Additinal Statistics**（追加の統計量）　追加の統計量に関する設定を行います。</li>
  - `r cbox()`Confidence intervals（信頼区間）　比率の信頼区間を算出します。
    - Interval [ &emsp; ]%　信頼区間の幅を指定します。

<li> `r groupbar('Bayesian Statistics')`（ベイズ統計量）　ベイズ統計の手法を用いて検定する場合の設定項目です。</li>

### Bayesian Statistics（ベイズ統計量）{#sub:frequencies-binomial-bayes}

*ベイズ統計量*の算出に関する設定を行います。

```{r frequencies-binom-bayes, fig.cap='**Bayesian Statistics**'}
p <- image_read('imgs/05-frequencies-binom-bayes.png')
p
```

+ **Prior**（事前分布）
  - a parameter [ &emsp; ]（パラメータa）　ベータ分布のaを設定します。
  - b parameter [ &emsp; ]（パラメータb）　ベータ分布のbを設定します。
+ **Plots**（作図）
  - `r cbox()`Posterior plot（事後分布プロット）　事後分布を図示します。
+ **Statistics**（統計量）
  - `r cbox()`Bayes factor（ベイズ因子）　ベイズ因子を算出します。
  - `r cbox()`Credible intervals（信用区間）　ベイズ信用区間（確信区間）を算出します。
    - Interval [ &emsp; ]%　信用区間の幅を指定します。

## N Outcomes [χ² Goodness of fit]（χ²適合度検定）{#sec:frequencies-gof}

```{r frequencies-gof, fig.cap='**χ² Goodness of fit**'}
p <- image_read('imgs/05-frequencies-gof.png')
p
```

+ Variable（変数）　分析対象の変数を設定します。
+ Counts (optional)（度数）　データが度数として入力されている場合に設定します。
+ `r cbox()`Expected counts（期待度数）　期待度数を算出します。
+ `r groupbar('Expected Proportions')`（期待比率）　比較対象となる比率を設定します。


### Expected Proportions（期待比）{#sub:frequencies-gof-expected}
*期待比*に関する設定を行います。

```{r frequencies-gof-expected, fig.cap='**Expected Proportions**'}
p <- image_read('imgs/05-frequencies-gof-expected.png')
p
```

1. **Level**（水準）　データに含まれる測定値の水準です。この値は編集できません。
2. **Ratio**（比）　検定に使用する期待比を指定します。初期値はすべて1です。
3. **Proportion**（比率）　期待比を全体を1とする比率に換算した値です。この値は編集できません。

## **Contingency Tables**（クロス集計表の検定）{-#sec:contingency-tables}


## Independent Samples [χ² test of association]（χ²独立性検定）{#sec:frequencies-chisq}

*χ²独立性検定*（χ²適合度検定と混同しないようにしてください）は，2種類のカテゴリ変数が独立であるか関連しているかを調べる場合に使用される検定です。分析の結果小さいp値が得られた場合，その2つの変数は独立でない（互いに関連がある）可能性が高くなります。

```{r frequencies-chisq, fig.cap='**χ² test of association**'}
p <- image_read('imgs/05-frequencies-chisq.png')
p
```

+ Rows（行）　クロス集計表の行に配置する変数を指定します。
+ Columns（列）　クロス集計表の列に配置する変数を指定します。
+ Counts (optional)（度数）　度数が含まれている変数を指定します（オプション）
+ Layers（階層）　クロス集計表を分割する変数を指定します。
+ `r groupbar('Statistics')`（統計量）　統計量に関する設定を行います。
+ `r groupbar('Cells')`（セル）　クロス集計表の各セルに関する設定を行います。
+ `r groupbar('Plots')`（作図）　結果をグラフに示します。

### Statistics（統計量）{#sub:frequencies-chisq-statistics}
統計量の算出に関する設定を行います。

```{r frequencies-chisq-statistics, fig.cap='**Statistics**'}
p <- image_read('imgs/05-frequencies-chisq-statistics.png')
p
```

+ **Tests**（検定）　検定統計量に関する設定を行います。
  - `r cbox(T)`χ²　χ²統計量を算出します。
  - `r cbox()`χ² continuity correction（連続性の修正）　χ²値に対して連続性の修正を行います。
  - `r cbox()`Likelihood ratio（尤度比）　尤度比カイ2乗検定を行います。
  - `r cbox()`Fisher's exact test（フィッシャーの正確確率検定）　フィッシャーの正確確率検定を行います。
  - `r cbox()`z test for difference in 2 proportions（比率の差のz検定）　比率の差に対してz検定を実施します。

+ **Hypothesis**（仮説）　対立仮説に関する設定を行います。
  - `r radio(T)`Group 1 ≠ Group 2　グループ1と2で比率が異なるかどうかを検定します（両側検定）
  - `r radio()`Group 1 &gt; Group 2　グループ1の比率がグループ2より大きいかどうかを検定します（片側検定）
  - `r radio()`Group 1 &lt; Group 2　グループ1の比率がグループ2より小さいかどうかを検定します（片側検定）

+ **Comparative Measures (2×2 only)**（比較指標：2行2列のみ）
  + `r cbox()`Odds ratio（オッズ比）　オッズ比を算出します。
  + `r cbox()`Log odds ratio（対数オッズ比）　対数オッズ比を算出します。
  + `r cbox()`Relative risk（リスク比）   リスク比を算出します。
  + `r cbox()`Difference in proportion（比率の差）    比率の差を算出します。
  + `r cbox(T)`Confidence intervals（信頼区間）   指定した幅の信頼区間を算出します。
    - Interval [ &emsp; ]%　信頼区間の幅を指定します。
  + Compare（比較方法）
    - rows（行）　行ごとのオッズ比や比率の比較を行います。
    - columns（列）　列ごとのオッズ比や比率の比較を行います。


+ **Nominal**（名義尺度）　名義尺度の関連についての指標を設定します。
  + `r cbox()`Contingency coefficient（コンティンジェンシー係数）　*コンティンジェンシー係数*（ピアソンの連関係数C）を算出します。
  + `r cbox()`Phi and Cramer's V（ファイおよびクラメールのV）　*ファイ係数*と*クラメールの連関係数V*の2種類の値を算出します。

+ **Ordinal**（順序尺度）　順序尺度の関連についての指標を設定します。
  + `r cbox()`Gamma（グッドマン=クラスカルのガンマ）　*グッドマン=クラスカルのガンマ*を算出します。
  + `r cbox()`Kendall's tau-b（ケンドールの順位相関係数）　*ケンドールの順位相関係数*を算出します。
  + `r cbox()`Mantel-Haenszel（マンテル=ヘンツェルの傾向性検定）　*マンテル=ヘンツェルの傾向性検定*を実施します。


### Cells（セル）{#sub:frequencies-chisq-cell}
クロス集計表のセルに関する設定を行います。

```{r frequencies-chisq-cells, fig.cap='**Cells**'}
p <- image_read('imgs/05-frequencies-chisq-cells.png')
p
```

+ **Counts**（度数）
  - `r cbox(T)`Observed counts（観測度数）　観測度数を表示します。
  - `r cbox()`Expected counts（期待度数）　期待度数を表示します。

+ **Percentages**（パーセント）
  - `r cbox()`Row（行）　それぞれの行における各セルのパーセントを示します。
  - `r cbox()`Column（列）　それぞれの列における各セルのパーセントを示します。
  - `r cbox()`Total（全体）　各セルの度数が総度数に占めるパーセントを示します。

### Plots（作図）{#sub:frequencies-chisq-plots}
度数あるいはパーセント分布を図示します。

```{r frequencies-chisq-plots, fig.cap='**McNemar test**'}
p <- image_read('imgs/05-frequencies-chisq-plots.png')
p
```

+ **Plots**（作図）
  - `r cbox()`Bar Plot（棒グラフ）　棒グラフを作成します。
+ **Bar Type**（棒グラフのタイプ）
  - `r radio(T)`Side by side（横並び）　グループ別に，棒を横並びにして表示します。
  - `r radio()`Stacked（積み上げ）　各グループの度数を縦に積み上げて表示します。

+ **Y-Axis**（縦軸）
  - `r radio(T)`Counts（度数）　グラフの縦軸に度数を示します。
  - `r radio()`Percentages（パーセント）　グラフの縦軸に度数のパーセントを示します。
    - of total（全体）　総度数に対するパーセント値を用います。
    - within column（列）　各列の度数合計に対するパーセント値を用います。
    - within row（行）　各行の度数合計に対するパーセント値を用います。
    
+ **X-Axis**（横軸）
  - `r radio(T)`Rows（行）　クロス集計表の行にある変数の値を横軸に配置します。
  - `r radio()`Columns（列）　クロス集計表の列にある変数の値を横軸に配置します。

## Paired Samples [McNemar test]（マクニマー検定）{#sec:frequencies-mcnemar}

```{r frequencies-mcnemar, fig.cap='**McNemar test**'}
p <- image_read('imgs/05-frequencies-mcnemar.png')
p
```

+ Rows（行）　クロス集計表の行に配置する変数を指定します。
+ Columns（列）　クロス集計表の列に配置する変数を指定します。
+ Counts (optional)（度数）　度数が含まれている変数を指定します（オプション）
+ `r cbox(T)`χ²　χ²値を算出します。
+ `r cbox()`χ² continuity correction（連続性の修正）　連続性の修正を行ったχ²値を算出します。
+ `r cbox()`Log odds ratio exact（対数オッズ比正確確率検定）　対数オッズ比と正確確率検定の結果を表示します。
+ **Percentages**（パーセント）
  - `r cbox()`Row（行）　各行におけるパーセント値を算出します。
  - `r cbox()`Column（列）　各列におけるパーセント値を算出します。

## --- {-#sec:blank}
## Log-Linear Regression（対数線形回帰）{#sec:frequencies-loglin}

*対数線形回帰*は，クロス集計表の各セルの期待値を対数変換したうえで，それらが説明変数（独立変数）の主効果や交互作用による影響をどのように受けているかを検討します。「回帰」という名前がついていますが，*χ²適合度検定*や*χ²独立性検定*と同じく度数データの分析手法です。

```{r frequencies-loglin, fig.cap='**Log-Linear Regression**'}
p <- image_read('imgs/05-frequencies-loglin.png')
p
```

+ Factors（要因）　分析に使用する変数を指定します。
+ Counts (optional)（度数）　度数が入力されている変数を指定します（オプション）
+ `r groupbar('Model Builder')`（モデルビルダー）　交互作用を含むモデルの作成や複数モデルの比較を行います。
+ `r groupbar('Reference Levels')`（基準レベル）　比較基準として用いる水準値を指定します。
+ `r groupbar('Model Fit')`（モデル適合度）　モデル適合度に関する設定を行います。
+ `r groupbar('Model Coefficients')`（モデル係数）　モデル係数に関する設定を行います。
+ `r groupbar('Estimated Marginal Means')`（推定周辺平均）　各主効果の周辺平均値（回帰モデルによる推定値）に関する設定を行います。


### Model Builder（モデルビルダー）{#sub:frequencies-loglin-builder}
交互作用を含むモデルの作成や複数モデルの比較を行います。

```{r frequencies-loglin-builder, fig.cap='**Model Builder**'}
p <- image_read('imgs/05-frequencies-loglin-builder.png')
p
```

+ Predictors（予測変数）　分析モデルに含まれる予測変数（説明変数）の一覧です。
+ Blocks（ブロック）　説明変数を組み合わせて分析モデルを作成します。

### Reference Levels（基準レベル）{#sub:frequencies-loglin-reference}

分析において基準とする水準の値を設定します。


```{r frequencies-loglin-reference, fig.cap='**Reference Levels**'}
p <- image_read('imgs/05-frequencies-loglin-reference.png')
p
```

+ Variable（変数）　名義型説明変数の一覧です。
+ Reference Level（基準レベル）　回帰係数を算出する際の基準レベルを指定します。

### Model Fit（モデル適合度）{#sub:frequencies-loglin-modelfit}
*モデル適合度*に関する設定を行います。

```{r frequencies-loglin-modelfit, fig.cap='**Model Fit**'}
p <- image_read('imgs/05-frequencies-loglin-modelfit.png')
p
```

+ **Fit Measures**（モデル適合度）　モデル適合度の指標を指定します。
  - `r cbox(T)` Deviance　逸脱度を算出します。
  - `r cbox(T)` AIC　赤池情報量規準（AIC）を算出します。
  - `r cbox()` BIC　ベイズ情報量規準（BIC）を算出します。
  - `r cbox()` Overall model test（モデル全体の検定）　全体的なモデル適合度についての検定を行います。

+ **Pseudo R²**（擬似決定係数）　モデルのあてはまりの程度を標準化した値を算出します。
  - `r cbox(T)` McFadden's R²（マクファデンのR²）　マクファデンの擬似決定係数を算出します。
  - `r cbox()` Cox & Snell's R²（コックス=スネルのR²）　コックス＝スネルの擬似決定係数を算出します。
  - `r cbox()` Nagelkerke's R²（ナゲルケルケのR²）　ナゲルケルケの擬似決定係数を算出します。

### Model Coefficients（モデル係数）{#sub:frequencies-loglin-coeff}
*モデル係数*に関する設定を行います。


```{r frequencies-loglin-coeff, fig.cap='**Model Coefficients**'}
p <- image_read('imgs/05-frequencies-loglin-coeff.png')
p
```

+ **Omnibus Test**（オムニバス検定）　各説明変数についてオムニバス検定を行います。
  - `r cbox()` Likelihood ratio tests（尤度比検定）　各説明変数の説明力が0でないかどうかを検定します。
+ **Estimate (Log Odds Ratio)**（推定値：対数オッズ比）　回帰係数の推定に関する設定を行います。
  - `r cbox()` Confidence interval（信頼区間）　回帰係数の信頼区間を算出します。
    - Interval [ &emsp; ] % 信頼区間の幅を指定します。
+ **Odds Ratio**（オッズ比）　各説明変数のオッズ比に関する設定を行います。
  - `r cbox()` Odds ratio（オッズ比）　オッズ比を算出します。
  - `r cbox()` Confidence interval（信頼区間）　オッズ比の信頼区間を算出します。
    - Interval [ &emsp; ] % 信頼区間の幅を指定します。

### Estimated Marginal Means（推定周辺平均）{#sub:frequencies-loglin-emm}
各効果の*周辺平均値*（分析モデルに基づく平均値）の推定に関する設定を行います。

```{r frequencies-loglin-marginal, fig.cap='**Estimated Marginal Means**'}
p <- image_read('imgs/05-frequencies-loglin-marginal.png')
p
```
+ Marginal Means（周辺平均値）　周辺平均値の算出対象を指定します。
+ **General Options**（全般オプション）
  - `r cbox(T)` Equal cell weights（均等重みづけ）
  - `r cbox(T)` Confidence interval（信頼区間）　周辺平均値の信頼区間を算出します。
    + Interval [ &emsp; ]% 信頼区間の幅を指定します。
    
+ **Output**（出力）
  - `r cbox(T)` Marginal means plots（周辺平均値のグラフ）　周辺平均値をグラフに示します。
  - `r cbox()` Marginal means tables（周辺平均値の表）　周辺平均値を表に示します。

