```{r, include = FALSE}
knitr::opts_chunk$set(echo = FALSE, message=FALSE, warning = FALSE, fig.align = 'center', out.width='80%')
require(ggplot2); require(ggplotify); require(cowplot);require(magick)
source( "rscripts/macros.R" )
```

# Factor（因子分析）{#ch:factor}

このメニューには，*因子分析*およびそれに関連する分析手法がまとめられています。

## **Scale Analysis**（尺度分析）{-#sec:scale-analysis}

## Reliability Analysis（信頼性分析）{#sec:factor-reliability}
*信頼性分析*は，測定尺度の特性や尺度を構成する各項目の特性について調べるための手法です。尺度項目への反応（回答）に十分な*一貫性*が見られるかどうかを検討します。

```{r factor-reliability, fig.cap='**Reliability Analysis**'}
p <- image_read('imgs/06-factor-reliability.png')
p
```

+ Items（項目）　分析対象の項目（変数）を指定します
+ **Scale Statistics**（尺度統計量）　尺度全体についての統計量を算出します。
  - `r cbox(T)`Cronbach's α（クロンバックのアルファ）　尺度全体のクロンバックのアルファを算出します
  - `r cbox()`McDonald's ω（マクドナルドのオメガ）　尺度全体のマクドナルドのオメガを算出します
  - `r cbox()`Mean（平均値）　尺度全体の平均値を算出します
  - `r cbox()`Standard deviation（標準偏差）　尺度全体の標準偏差を算出します

+ **Item Statistics**（項目統計量）　各項目（変数）に関する統計量を算出します。
  - `r cbox()`Cronbach's α (if item is dropped)　各項目除外時のアルファ係数を算出します。
  - `r cbox()`McDonald's ω (if item is dropped)　各項目除外時のオメガ係数を算出します。
  - `r cbox()`Mean（平均値）　各項目の平均値を算出します。
  - `r cbox()`Standard deviation（標準偏差）　各項目の標準偏差を算出します。
  - `r cbox()`item-rest correlation（I-R相関）　各項目とそれ以外の項目の合計値間の相関係数（*I-R相関*）を算出します。

+ **Additional Options**（追加オプション）　結果表示に関するその他の設定です。
  - `r cbox()`Correlation heatmap（相関ヒートマップ）　相関行列を*ヒートマップ*の形で視覚化した図を作成します。

+ `r groupbar('Reverse Scaled Items')`（逆転項目）　逆転項目に関する設定を行います。
+ `r groupbar('Save')`（保存）　計算結果を変数値として保存します。


### Reverse Scaled Items（逆転項目）{#sub:factor-reliability-reversed}
*逆転項目*の取り扱いについて設定します。
```{r factor-reliability-reverse, fig.cap='**Reverse Scaled Items**'}
p <- image_read('imgs/06-factor-reliability-reverse.png')
p
```

+ Normal Scaled Items（通常項目）　点数を逆転しない項目（変数）一覧です。
+ Reverse Scaled Items（逆転項目）　点数を逆転する項目（変数）一覧です。

### Save（保存）{#sub:factor-reliability-save}
分析結果を新たな変数として保存します。

```{r factor-reliability-save, fig.cap='**Save**'}
p <- image_read('imgs/06-factor-reliability-save.png')
p
```

+ `r cbox()` Mean score（平均得点）　回答値の平均値を尺度得点として保存します。
+ `r cbox()` Sum score（合計得点）　回答値の合計値を尺度得点として保存します。


## **Data Reduction**（データ縮約）{-#sec:data-reduction}

## Principal Component Analysis（主成分分析）{#sec:factor-pca}
*主成分分析*は，多数の変数で表現されている情報をできるだけ少ない変数に縮約して表現する手法です。情報を集約する際には，できるだけ元の情報を損なわないような方法がとられます。複雑なデータを単純な形にまとめることで，データに対する理解を助けます。

```{r factor-pca, fig.cap='**Principal Component Analysis**'}
p <- image_read('imgs/06-factor-pca.png')
p
```

+ **Method**（方法）
  - Rotation（回転）　主成分の回転法を設定します。
    + None（回転なし）　回転を行いません。
    + Varimax（バリマックス法）　バリマックス法による回転を行います（直交回転）。
    + Quartimax（クォーティマックス法）　クォーティマックス法による回転を行います（直交回転）。
    + Promax（プロマックス法）　プロマックス法による回転を行います（斜交回転）。
    + Oblimin（オブリミン法）　オブリミン法による回転を行います（斜交回転）。
    + Simplimax（シンプリマックス法）　シンプリマックス法による回転を行います（斜交回転）。
    
+ **Number of Components**（主成分の個数）
  - `r radio(T)`Based on parallel analysis（平行分析に基づいて決定）　平行分析の結果をもとに主成分の個数を決定します。
  - `r radio()`Based on eigenvalue（固有値に基づいて決定）　固有値の大きさが指定値以上主成分を採用します。
  - `r radio()`Fixed number（個数指定）　主成分の個数を直接指定します。
    - [ &emsp; ] component(s)　主成分の個数を数値指定します。
+ **Assumption Checks**（前提チェック）
  - `r cbox()`Bartlett's test of sphericity（バートレットの球面性検定）　バートレットの球面性検定を実施します。
  - `r cbox()`KMO measure of sampling adequacy（KMO標本妥当性指標）　標本妥当性指標（MSA）を算出します。
+ **Factor Loadings**（因子負荷）
  - Hide loadings below [ &emsp; ]（これ未満の負荷を隠す）　指定した値より絶対値が小さい負荷量を非表示にします。
  - `r cbox()`Sort loadings by size（負荷量の大きさで並び替え）　負荷量の絶対値が大きい順に変数を並び替えて表示します。
+ **Additional Output**（追加の出力）
  - `r cbox()`Component summary（主成分の要約）　各主成分について要約量を算出します。
  - `r cbox()`Component correlations（主成分の相関）　各主成分の間の相関を算出します。
  - `r cbox()`Initial eigenvalues（回転前の固有値）　回転前の固有値とその寄与率，累積寄与率を算出します。
  - `r cbox()`Scree plot（スクリープロット）　スクリープロットを表示します。
+ `r groupbar('Save')`（保存）　分析結果を新たな変数に保存します。

### Save（保存）{#sub:factor-pca-save}

分析結果を新たな変数として保存します。

```{r factor-pca-save, fig.cap='**Save**'}
p <- image_read('imgs/06-factor-pca-save.png')
p
```

+ `r cbox()`Component scores（主成分得点）　主成分得点を新たな変数として保存します。

## Exploratory Factor Analysis（探索的因子分析）{#sec:factor-efa}
*探索的因子分析*は，多数の変数の背後にある少数の*潜在因子*を特定し，それら少数の因子をもちいてデータを説明しようとする分析手法です。

```{r factor-efa, fig.cap='**Exploratory Factor Analysis**'}
p <- image_read('imgs/06-factor-efa.png')
p
```

+ **Method**（方法）
  - Extraction（抽出）　因子の抽出法を設定します。
    + Minimum residuals（最小残差法）　モデルの残差が最小となるようにして因子を抽出します。
    + Maximum likelihood（最尤法）　データの分布に多変量正規分布を仮定し，分析データを説明するモデルとしてもっともあり得そうな（最尤な）因子を抽出します。
    + Principal axis（主因子法）　主成分分析と同様の計算を繰り返し行い，計算結果を収束させていくことによって因子を抽出します。

  - Rotation（回転）　因子の回転法を設定します。
    + None（回転なし）　回転を行いません。
    + Varimax（バリマックス法）　バリマックス法による回転を行います（直交回転）。
    + Quartimax（クォーティマックス法）　クォーティマックス法による回転を行います（直交回転）。
    + Promax（プロマックス法）　プロマックス法による回転を行います（斜交回転）。
    + Oblimin（オブリミン法）　オブリミン法による回転を行います（斜交回転）。
    + Simplimax（シンプリマックス法）　シンプリマックス法による回転を行います（斜交回転）。
    
+ **Number of Factors**（因子の個数）
  - `r radio(T)`Based on parallel analysis（平行分析に基づいて決定）　平行分析の結果をもとに因子の個数を決定します。
  - `r radio()`Based on eigenvalue（固有値に基づいて決定）　固有値の大きさが指定値以上の因子を採用します。
  - `r radio()`Fixed number（個数指定）　因子の個数を直接指定します。
    - [ &emsp; ] factor(s)　因子の個数を数値指定します。
+ **Assumption Checks**（前提チェック）
  - `r cbox()`Bartlett's test of sphericity（バートレットの球面性検定）　バートレットの球面性検定を実施します。
  - `r cbox()`KMO measure of sampling adequacy（KMO標本妥当性指標）　標本妥当性指標（MSA）を算出します。
+ **Factor Loadings**（因子負荷）
  - Hide loadings below [ &emsp; ]（これ未満の負荷を隠す）　指定した値より絶対値が小さい負荷量を非表示にします。
  - `r cbox()`Sort loadings by size（負荷量の大きさで並び替え）　負荷量の絶対値が大きい順に変数を並び替えて表示します。
+ **Additional Output**（追加の出力）
  - `r cbox()`Component summary（主成分の要約）　各因子について要約量を算出します。
  - `r cbox()`Component correlations（主成分の相関）　各因子間の相関を算出します。
  - `r cbox()`Model fit measures（モデル適合度）　モデルの適合度に関する指標を算出します。
  - `r cbox()`Initial eigenvalues（回転前の固有値）　回転前の固有値とその寄与率，累積寄与率を算出します。
  - `r cbox()`Scree plot（スクリープロット）　スクリープロットを表示します。



## Confirmatory Factor Analysis（確認的因子分析）{#sec:factor-cfa}

*探索的因子分析*が多数の変数の背後にある潜在的*因子*を探索的に探る分析手法であるのに対し，*確認的因子分析*（検証的因子分析）はすでにある因子モデルが観察データにあてはまると言えるかどうかを確認するための分析手法です。

```{r factor-cfa, fig.cap='**Confirmatory Factor Analysis**'}
p <- image_read('imgs/06-factor-cfa.png')
p
```

+ Factors（因子）　分析に使用する因子モデルを指定します。
+ `r groupbar('Residual Covariances')`（残差共分散）　因子によって説明しきれない残差（独自因子）の間で共分散（または相関係数）を算出したい場合に使用します。
+ `r groupbar('Options')`（オプション）　分析における欠損値の扱いと，計算上の制約条件についての設定を行います。
+ `r groupbar('Estimates')`（推定値）　因子や残差の推定値に関する設定を行います。
+ `r groupbar('Model Fit')`（モデル適合度）　モデル全体の適合度に関する情報の設定を行います。
+ `r groupbar('Additional Output')`（追加の出力）　分析結果に基づいてモデルの適合度を向上させるための参考指標などについて設定します。

### Residual Covariances（残差共分散）{#sub:factor-cfa-residual}

*残差共分散*に関する設定を行います。

```{r factor-cfa-residual, fig.cap='**Residual Covariances**'}
p <- image_read('imgs/06-factor-cfa-residual.png')
p
```

+ Residual Covariances（残差共分散）　残差の共分散を推定したい変数ペアを指定します。

### Options（オプション）{#sub:factor-cfa-options}
欠損値の扱いや制約についての設定を行います。

```{r factor-cfa-options, fig.cap='**Options**'}
p <- image_read('imgs/06-factor-cfa-options.png')
p
```

+ **Mission Values Method**（欠損値の処理方法）
  - `r radio(T)`Full information maximum likelihood（完全情報最尤推定法）　他の測定値から欠損値を推定した上で分析します。
  - `r radio()`Exclude cases listwise（データ行ごと除外）　欠損値が含まれるデータ行全体を分析から除外します。

+ **Constraints**（制約）
  - `r radio(T)`Factor variances = 1（因子の分散を1に固定）　因子の分散を1に固定した場合の計算結果を表示します。
  - `r radio()`Scale factor = scale first indicator（最初の変数の係数を基準として使用）　各因子の最初の変数の係数を1に固定した場合の計算結果を表示します。

### Estimates（推定値）{#sub:factor-cfa-estimates}
推定値の算出に関する設定を行います。

```{r factor-cfa-estimates, fig.cap='**Estimates**'}
p <- image_read('imgs/06-factor-cfa-estimates.png')
p
```

+ **Results**（結果）
  - `r cbox(T)`Factor covariances（因子共分散）　因子の分散，および因子間の共分散または相関係数を算出します。
  - `r cbox()`Factor intercepts（因子切片）　因子の切片についての推定量を算出します。
  - `r cbox()`Residual covariances（残差共分散）　残差の分散，および指定した変数間での残差の共分散，または相関係数を算出します。
  - `r cbox()`Residual intercepts（残差切片）　残差の切片についての推定量を算出します。
+ **Statistics**（統計量）
  - `r cbox(T)`Test statistics（検定統計量）　推定した各係数についての有意性検定の結果を表示します。
  - `r cbox()`Confidence interval（信頼区間）　各係数について，信頼区間の算出を行います。
    - Interval [ &emsp; ]%　信頼区間の幅を指定します。
  - `r cbox()`Standardized estimate（標準化推定値）　各係数について，標準化された値を算出します。

### Model Fit（モデル適合度）{#sub:factor-cfa-modelfit}
*モデル適合度*に関する設定を行います。

```{r factor-cfa-modelfit, fig.cap='**Model Fit**'}
p <- image_read('imgs/06-factor-cfa-modelfit.png')
p
```

+ **Test for Exact Fit**（適合度検定）
  - `r cbox(T)`χ² test（χ²検定）　モデル適合度についてのχ²検定の結果を表示します。
+ **Fit Measures**（適合度指標）
  - `r cbox(T)`CFI（比較適合度指標）　モデルのあてはまりのよさについての指標を示します。この値が1に近いほどあてはまりが良いことを示します。
  - `r cbox(T)`TLI（タッカー=ルイス指数）　モデルのあてはまりのよさについての指標を示します。この値が1に近いほどあてはまりが良いことを示します。
  - `r cbox()`SRMR（標準化残差2乗平均平方根）　モデルの残差の大きさについての指標を示します。この値が0に近いほど残差が小さいことを示します。
  - `r cbox(T)`RMSEA（近似誤差2乗平均平方根）　モデル残差の大きさについての指標を示します。この値が0に近いほど残差が小さいことを示します。
  - `r cbox()`AIC（赤池情報量規準）　モデル残差の相対的な大きさについての情報を示します。この値が小さいほど残差が小さいことを示します。
  - `r cbox()`BIC（ベイズ情報量規準）　モデル残差の相対的な大きさについての情報を示します。この値が小さいほど残差が小さいことを示します。

### Additional Output（その他の出力）{#sub:factor-cfa-additional}
その他の出力に関する設定を行います。

```{r factor-cfa-additional, fig.cap='**Additional Output**'}
p <- image_read('imgs/06-factor-cfa-additional.png')
p
```

+ **Post-Hoc ModelPerformance**（モデルの事後修正）
  - `r cbox()`Residuals observed correlation matrix（相関行列の残差）　モデルから算出される相関係数とデータから算出される相関係数の差を求めます。
    - Highlight values above [ &emsp; ]（大きい値を強調）　指定値よりも大きな値を強調表示します。初期値は0.1です。
  - `r cbox()`Modification indices（修正指数）　モデル適合度の向上につながりそうな修正候補を指数として示します。
    - Highlight values above [ &emsp; ]（大きい値を強調）　指定値よりも大きな値を強調表示します。初期値は3です。

+ **Plots**（作図）
  - `r cbox()`Path diagram（パス図）　モデルのパス図を作成します。
